【裁判字號】    97,訴,1732
【裁判日期】    971225
【裁判案由】    毒品危害防制條例
【裁判全文】
臺灣基隆地方法院刑事判決              97年度訴字第1732號
公  訴  人  臺灣基隆地方法院檢察署檢察官
被      告  甲○○
                    （現另案於臺灣基隆監獄執行中）
上列被告因違反毒品危害防制條例案件，經檢察官提起公訴（97
年度毒偵字第2331號），因被告所犯為死刑、無期徒刑、最輕本
刑為3 年以上有期徒刑或高等法院管轄第一審案件以外之罪，且
於準備程序進行中，被告先就被訴事實為有罪之陳述，經本院合
議庭裁定進行簡式審判程序，判決如下：
    主  文
甲○○施用第一級毒品，累犯，處有期徒刑柒月；扣案之第一級
毒品海洛因（驗餘淨重零點壹零柒伍公克）沒收銷燬之，上開毒
品之包裝袋壹只，沒收之。
    事  實
一、甲○○前因施用毒品案件，經2 度觀察、勒戒後，均認無繼
    續施用毒品之傾向，先後於民國91年4 月12日及93年1 月9
    日執行完畢釋放，並經臺灣基隆地方法院檢察署檢察官以91
    年度毒偵字第116 號及92年度毒偵字第1044號、93年度毒偵
    字第60號不起訴處分；復因施用第二級毒品案件，經本院以
    93年度基簡字第186 號判決判處有期徒刑3 月確定，於93年
    9 月13日因縮刑期滿執行完畢；又因施用第一級毒品案件，
    經本院以94年度訴字第567 號判決判處有期徒刑8 月確定，
    於95年6 月3 日因縮刑期滿執行完畢；另因施用第一級毒品
    案件，經本院以95年度訴字第820 號及96年度訴字第230 號
    判決，分別判處有期徒刑9 月及10月確定，再經本院依據中
    華民國96年罪犯減刑條例之規定，就前開95年度訴字第820
    號及96年度訴字第230 號判決所科之刑，以96年度聲減字第
    1470號裁定分別減刑後接續執行，於96年11月30日因縮刑期
    滿執行完畢；再因施用第一級毒品案件，經本院以97年度訴
    字第1196號判決判處有期徒刑7 月確定（尚未執行完畢）。
二、詎甲○○仍未戒除毒癮惡習，於97年9 月4 日晚間某時，在
    位於基隆市○○區○○路236 巷41號住處，以將第一級毒品
    海洛因置放於注射針筒內，加水混合後注射手臂血管之方式
    ，施用第一級毒品。嗣其於97年9 月5 日下午5 時50分許，
    在基隆市○○路財鼠橋上為警查獲，並扣得甲○○持有之第
    一級毒品海洛因1 包（淨重0.113 公克，其中0.0055公克經
    鑑定用罄，驗餘淨重0.1075公克），另經警採集其尿液送驗
    後，始悉上情。
三、案經基隆市警察局第二分局報請臺灣基隆地方法院檢察署檢
    察官偵查起訴。
    理  由
壹、程序事項
    被告甲○○所犯者非為死刑、無期徒刑、最輕本刑為3 年以
    上有期徒刑之罪或高等法院管轄第一審案件，其於準備程序
    進行中，先就被訴事實為有罪之陳述，經告知其簡式審判程
    序之旨，並聽取公訴人、被告之意見後，本院合議庭依刑事
    訴訟法第273 條之1 第1 項之規定，裁定由受命法官獨任以
    簡式審判程序進行本案之審理。
貳、實體事項
一、事實認定部分
    上開事實，業據被告於本院審理時坦承不諱，且被告為警查
    獲後，採集之尿液檢體經送臺灣尖端先進生技醫藥股份有限
    公司檢驗，確呈海洛因代謝物嗎啡、可待因之陽性檢驗結果
    ，此有該公司97年9 月16日出具之濫用藥物檢驗報告及基隆
    市警察局第二分局偵辦毒品案件尿液檢體對照表附卷可稽，
    又扣案之白色粉末1 包（驗餘淨重0.1075公克），經鑑定後
    ，含有第一級毒品海洛因之成分，此有交通部民用航空局航
    空醫務中心97年10月17日航藥鑑字第0975357 號毒品鑑定書
    在卷供參，足認被告之自白與事實相符，本件事證明確，被
    告犯行應堪認定。
二、論罪科刑部分
（一）被告前因施用毒品案件，經2 度觀察、勒戒後，先後於91
      年4 月12日及93年1 月9 日執行完畢釋放，有臺灣高等法
      院被告前案紀錄表在卷可稽，其經觀察、勒戒執行完畢釋
      放後，5 年內再行施用第一級毒品，核其所為，係犯毒品
      危害防制條例第10條第1 項之施用第一級毒品罪。被告持
      有第一級毒品以供施用，持有之低度行為應為施用之高度
      行為所吸收，不另論罪。
（二）被告曾受前開徒刑之執行完畢，此有臺灣高等法院被告前
      案紀錄表在卷供參，其受徒刑之執行完畢，再為本件施用
      第一級毒品之犯行，係於5 年以內故意再犯有期徒刑以上
      之罪，為累犯，應依刑法第47條第1 項之規定加重其刑。
（三）爰審酌被告經2 度觀察、勒戒並經刑罰矯治後，竟未戒除
      毒癮之惡習，而再三施用毒品，顯認缺乏戒斷決心，然其
      所為僅屬戕害自身之行為，未侵犯其他法益，且於本院審
      理時坦認犯行，犯後態度尚屬良好等一切情狀，量處如主
      文所示之刑。
（四）又按查獲之第一、二級毒品，不問屬於犯人與否，均沒收
      銷燬之，毒品危害防制條例第18條第1 項前段定有明文，
      本件扣案之第一級毒品海洛因（驗餘淨重0.1075公克），
      應依首揭規定沒收銷燬之；又上開毒品之包裝袋1 只，為
      被告所有供持有第一級毒品犯罪所用之物，已據被告供承
      在卷，應依刑法第38條第1 項第2 款之規定宣告沒收之。
據上論斷，應依刑事訴訟法第273 條之1 第1 項、第299 條第1
項前段，毒品危害防制條例第10條第1 項、第23條第2 項、第18
條第1 項前段，刑法第11條前段、第47條第1 項、第38條第1 項
第2 款，判決如主文。
本案經檢察官乙○○到庭執行職務。
中    華    民    國    97    年    12    月    25    日
                  刑事第二庭法    官  邰婉玲
以上正本證明與原本無異。
如不服本判決應於收受送達後10日內向本院提出上訴書狀，並應
敘述具體理由；其未敘述上訴理由者，應於上訴期間屆滿後20日
內向本院補提理由書（均須按他造當事人之人數附繕本）「切勿
逕送上級法院」。
中    華    民    國    97    年    12    月    25    日
                            書 記 官  彭筠凱
附錄所犯法條：
毒品危害防制條例第10條第1項
施用第一級毒品者，處 6 月以上 5 年以下有期徒刑。


司法院資訊處製作；財團法人民間司法改革基金會備份。
